【裁判字號】    95,財管,94
【裁判日期】    951020
【裁判案由】    終結遺產管理人職務
【裁判全文】
臺灣士林地方法院民事裁定              95年度財管字第94號
聲  請  人  財政部國有財產局臺灣北區辦事處
法定代理人  甲○○
上列聲請人聲請終結遺產管理人職務事件，本院裁定如下：
    主  文
准予解任財政部國有財產局臺灣北區辦事處為被繼承人乙○○（
男，民國○ 年○ 月○○日生，身分證統一編號：Ｚ000000000號，生
前籍設臺北市○○區○○路75號，於民國92年3 月16日死亡）之
遺產管理人。
    理  由
一、按法院選任之遺產管理人於職務執行完畢後，應向法院陳報
    處理遺產之狀況並提出有關文件；親屬會議選定之遺產管理
    人，有其他重大事由者，法院得依利害關係人或檢察官之聲
    請，徵詢親屬會議及利害關係人或檢察官之意見後解任之，
    非訟事件法第155 條、第148條第3 款定有明文。
二、本件聲請意旨略以：鈞院前以92年度財管字第38號民事裁定
    選任聲請人為被繼承人乙○○之遺產管理人，同時准對被繼
    承人之繼承人為承認繼承之公示催告，並以93年度家催字第
    52號裁定准對被繼承人債權人及受遺贈人為公示催告，經於
    93年1 月8 日、93年5 月12日刊報公告，各該期限於94年3
    月7 日、94年7 月11日屆滿，另因被繼承人於92年3 月16日
    死亡，其大陸地區繼承人聲明繼承之期限亦於95年3 月15日
    屆滿。而聲請人於就任乙○○遺產管理人後，接管現金及存
    款新台幣（下同）1,853,268 元及戒指一枚，公示催告期間
    ，僅臺北市立浩然敬老院申報喪葬及聲請程序費用計16,805
    元，業經聲請人清償完竣。另鈞院家事法庭以95年4月28日
    士院鎮家親93年度家催字第52號函告知迄今尚未受理被繼承
    人乙○○之債權人及受遺贈人申報權利，亦未受理乙○○之
    大陸地區繼承人表示繼承，是被繼承人之遺款於清償上述喪
    葬費用並扣除聲請人管理期間之墊付費用6,179 元後，剩餘
    1,830,284 元及戒指一枚，業經聲請人於本案之公示催告期
    間屆滿後，已依民法第1185條規定收歸國有在案，因被繼承
    人乙○○已無遺產可資管理，聲請人無續為其遺產管理人之
    必要，請鈞院准予聲請人之終結遺產管理人職務等語。
三、經查，聲請人之主張，業據提出92年度財管字第38號裁定、
    93年度家催字第52號裁定、民眾日報、臺北市立浩然敬老院
    收據、被繼承人財產明細表、本院家事法庭95年4 月28日士
    院鎮家親93家催字第52號通知、收歸國有部分保管品月報表
    、國庫繳款書影本等件為證，並經本院調閱92年度財管字第
    38號選任遺產管理人事件卷宗、93年度家催字第52號公示催
    告事件卷宗查明無訛，其所稱尚無不合。聲請人既已無續為
    其遺產管理人之必要，本院因聲請人之聲請，自得依非訟事
    件法第153 條第1 項準用同法第148 條第3 款規定予以解任
    。
中    華    民    國    95    年    10    月    20    日
                          家事庭法  官
以上正本係照原本作成
如不服本裁定應於送達後10日內向本院提出抗告狀，並繳納抗告
費新臺幣1,000元
中    華    民    國    95    年    10    月    20    日
                                  書記官李佳穎


司法院資訊處製作；財團法人民間司法改革基金會備份。
